0673087785

MORGANE GERVASONI

Avec plus de 10 ans d'expérience à jongler entre projets web, agilité et nouvelles technologies, dans des secteurs aussi variés que la banque, le service public ou encore l'automobile, je suis à la recherche d'un nouveau défi à relever!

Freelance, basée à Saint-Sébastien-sur-Loire, je privilégie les opportunités dans Nantes et sa périphérie.

COMPÉTENCES

Compétences sectorielles

Secteur Assurance : site B2B2C, extranet B2B

Banque: portail API, intranet responsive, logiciel financier Service Public: portail digital métier, transformation numérique

Industrie: site multi-devices, open data

Édition de Logiciels : site B2B, transformation agile

Compétences métiers & techniques

Projet : méthode Agile, animation des rituels, recueil des besoins, gestion de backlog, priorisation des besoins, accompagnement UX/UI, accessibilité des contenus, adaptabilité

Accompagnement d'équipe : coach Agile, formation, management équipe (interne/offshore)

Collaboration: JIRA, Confluence, Miro, Google Suite, Microsoft Office, Sharepoint, Trello

Outils UX/UI: Figma, Adobe XD, Photoshop CC, Balsamiq, Moqups

Développement : CMS, API

EXPÉRIENCES

Product Owner FRANCE TRAVAIL

Mars 2023 - Avril 2024

Mise en place et suivi de la stratégie de déploiement du projet Portail Cœur Métier, un portail web innovant conçu pour remplacer un client lourd vieillissant. Le défi est de garantir la continuité des actes métiers sur plus de 50 applications à

Objectif : Déployer un nouveau portail plus performant pour les conseillers afin de permettre aux agents de France Travail d'accéder à des applications métiers modernes.

Gestion du backlog - Coordination des équipes produit - Gestion des incidents transverses - Optimisation des processus -Animation des comités de pilotage - Déploiement national

Coach Agile VIAWEB CONSULTING

Septembre 2022 - Février 2023

Accompagnement de l'organisation et des équipes dans leur transformation agile, autour d'une solution e-recrutement dédiée à l'intérim et à la vente à domicile.

Objectif : Mettre en place des pratiques agiles adaptées et outiller les équipes pour améliorer leur efficacité, leur collaboration et la qualité des livrables.

Audit et diagnostic initial - Mise en place des méthodologies agiles - Formation et accompagnement - Animation d'ateliers -Collaboration technique

Product Owner CBP

Déploiement d'une nouvelle offre business dans le domaine de la santé individuelle, visant à diversifier les marchés adressés par le groupe avec un site B2B2C.

Objectif : Créer une plateforme performante et interconnectée, permettant une gestion fluide des processus métiers et une expérience utilisateur optimisée pour les courtiers et partenaires.

Gestion du backlog - Coordination des parties prenantes -Optimisation des processus - Mise en place d'une démarche UX -Maquettes graphiques - Collaboration utilisateurs

Proxy Product Owner I-BP

Décembre 2019 - Septembre 2020

Accompagnement des équipes dans la mise en place d'API REST sur le portail 89C3 API et facilitation de la transition agile pour des

Objectif: Assurer la livraison de solutions API robustes et fluides, tout en structurant la collaboration entre les équipes projets et en améliorant la documentation et l'expérience utilisateur.

Backlog et user stories - Collaboration et alignement - Suivi des projets transverses - Documentation API - Conception UX/UI

Confluence Adobe XD Google Analytics

... et toutes mes expériences détaillées visibles sur mon site!

Guitare Chant Dessin Lecture

Création de jeux de société Bénévolat

LOISIRS

Peinture Jeux vidéos Créatrice de contenu

FORMATIONS

Master Direction de Projet en Stratégie Digitale

IESA MULTIMÉDIA 2014

Licence pro Web/Multimedia & Management

EFFICOM 2012







